【裁判字號】    88,易,2059
【裁判日期】    890531
【裁判案由】    傷害
【裁判全文】
臺灣臺北地方法院刑事判決                        八十八年度易字第二五九號
    公  訴  人  臺灣臺北地方法院檢察署檢察官
    被      告  戊○○
                丁○○
                己○○
    共      同
    選任辯護人  江宗湖
右列被告等因傷害案件，經檢察官提起公訴（八十八年度偵字第六五四九號），本院
判決如左：
    主  文
戊○○、丁○○、己○○共同傷害人之身體，戊○○處有期徒刑參月，丁○○處拘役
伍拾日，己○○處拘役貳拾日，如易科罰金，均以參佰元折算壹日。
    事  實
一、戊○○、丁○○分別為己○○之兄、姐，三人均於台北市○○○路○段九一號九
    樓Ｄ室，由己○○之配偶甲○○任負責人之中理國際股份有限公司（以下簡稱中
    理公司）任職。詎戊○○、丁○○、己○○因懷疑中理公司同事庚○○與甲○○
    相姦，竟共同基於傷害之犯意，於民國八十七年十月六日上午九點多在中理公司
    上址辦公室內，由戊○○拳打腳踢庚○○，丁○○持公司ＤＭ與其所著皮鞋毆打
    賴女，丁○○則徒手拉扯賴女之頭髮，致庚○○受有右下眼皮皮下瘀血、右眼結
    膜下出血、左側顳部頭皮腫脹三乘以三公分、兩側膝蓋、右手背、左手背、左中
    指、左上臂等多處擦傷併皮下瘀血等傷害。
二、案經被害人庚○○訴由台灣台北地方法院檢察署檢察官偵查起訴。
    理  由
一、訊據被告戊○○對於上開犯行坦承不諱，被告丁○○、己○○則矢口否認前揭犯
    行，被告丁○○辯稱：伊雖很想打告訴人，但被他人攔住；被告己○○則辯稱：
    伊並未出手毆打告訴人云云。惟查，被告三人上開犯行，業據告訴人庚○○指訴
    歷歷，核與案發時任職中理公司之證人乙○○於偵查中證述之情節相符，核諸證
    人乙○○對於各被告傷害告訴人之手段，均能做出詳細明確之陳述，且其當日就
    告訴人告訴被告三人涉嫌竊盜部分（業經檢察官不起訴處分），並做出「（你在
    公司任職期間，抽屜有無上鎖？）沒有上鎖，我們同事之間都沒有上鎖習慣。」
    、「（有無失竊情形？）就我任職的七、八個月間，沒有失竊情形。」等有利於
    被告三人之陳述，證人乙○○於偵查中之證詞，自非憑空推測或捏造誣陷而得；
    參諸被告丁○○並不否認被告戊○○與告訴人發生爭執時，其正坐在告訴人後方
    二排左側位置，距離甚近，自證人即案發時任職中理公司之劉紹福、丙○○分別
    所證述「我在辦公室內之會議室開會，聽見庚○○大叫一聲，我轉頭看見國（即
    被告戊○○）及和（即被告丁○○）在賴（即告訴人）附近罵她，我第一個衝到
    現場」、「我坐在告訴人斜前方，聽到吵雜聲，轉身看見國（即被告戊○○）和
    儒（即告訴人）拉扯，和（即被告丁○○）在旁叫罵」等情觀之，尤見被告丁○○係比其他同事較早到達現場無訛，是告訴人所指述被告丁○○係於同事架開前
    ，就與被告戊○○一起出手毆打告訴人一節，應為真實可信，被告丁○○所辯雖
    很想打告訴人，但為他人阻擋云云，則與認定之事實不符，而核屬卸責之詞，委
    無足採。又被告丁○○以拉扯告訴人頭髮之方式，出手傷害告訴人之事實，迭據
    其於偵查中及本院八十八年八月十三日、同月二十日調查時供承明確，其迄本院
    審理時翻易前詞，未能提出合理說明，自亦係飾卸之詞，不足採信。此外，被告
    三人上開犯行，並有台北市立陽明醫院驗傷診斷書一紙附卷可稽，事證明確，被
    告三人犯行堪以認定。
二、核被告戊○○、丁○○、己○○所為，均係犯刑法第二百七十七條第一項之傷害
    罪。被告三人就上開犯行，有犯意聯絡及行為分擔，應論以刑法第二十八條之共
    同正犯。爰審酌被告三人犯罪之動機、目的、手段、品行、所生危害及犯罪後之
    態度等一切情狀，分別量處如主文所示之刑，並均諭知易科罰金之折算標準。
據上論斷，應依刑事訴訟法第二百九十九條第一項前段、刑法第二十八條、第二百七
十七條第一項、第四十一條，罰金罰鍰提高標準條例第一條前段、第二條，判決如主
文。
本案經檢察官戴文亮到庭執行職務。
中    華    民    國      八十九      年        五      月    三十一    日
                                      臺灣臺北地方法院刑事第七庭
                                          法  官  楊  代  華
右正本證明與原本無異。
如不服本判決，應於判決送達後十日內，向本院提出上訴狀。
                                          書記官  許  博  為
中    華    民    國      八十九      年        六      月      九      日
附錄本案論罪科刑法條全文：
刑法第二百七十七條第一項
一傷害人之身體或健康者，處三年以下有期徒刑，拘役或一千元以下罰金。


司法院資訊處製作；財團法人民間司法改革基金會備份。
